【裁判字號】    98,訴,788
【裁判日期】    980625
【裁判案由】    違反毒品危害防制條例
【裁判全文】
臺灣臺南地方法院刑事判決               98年度訴字第788號
公  訴  人  臺灣臺南地方法院檢察署檢察官
被      告  乙○○
上列被告因違反毒品危害防制條例案件，經檢察官提起公訴（98
年度撤緩毒偵字第62號），被告於本院準備程序先就被訴事實為
有罪陳述，受命法官於聽取當事人之意見後，本院合議庭裁定由
受命法官獨任進行簡式審判程序，判決如下：
    主  文
乙○○施用第一級毒品，累犯，處有期徒刑拾月，減為有期徒刑
伍月，如易科罰金，以新臺幣壹仟元折算壹日。扣案之第一級毒
品海洛因壹包（驗餘淨重零點零貳公克）沒收銷燬之，扣案海洛
因之空包裝袋壹個沒收之；又施用第二級毒品，累犯，處有期徒
刑陸月，減為有期徒刑月，如易科罰金，以新臺幣壹仟元折算
壹日。應執行有期徒刑陸月如易科罰金，以新臺幣壹仟元折算壹
日。扣案之第一級毒品海洛因壹包（驗餘淨重零點零貳公克）沒
收銷燬之，扣案海洛因之空包裝袋壹個沒收之。
    事實及理由
一、本件被告除(1)犯罪事實：施用第一級毒品的時間更正為「96
    年4月9日上午9時許」，(2)證據補充：「被告於本院審理時
    之自白」外，餘均引用檢察官起訴書之記載（如附件）。
二、按除簡式審判程序、簡易程序及刑事訴訟法第376條第1款、
    第2款所列之罪之案件外，第一審應行合議審判；次按除被
    告所犯為死刑、無期徒刑、最輕本刑為3年以上有期徒刑之
    罪或高等法院管轄第一審案件者外，於法院行準備程序進行
    中，被告先就被訴事實為有罪之陳述時，審判長得告知被告
    簡式審判程序之旨，並聽取當事人、代理人、辯護人及輔佐
    人之意見後，裁定進行簡式審判程序，刑事訴訟法第273條
    之1第1項及284條之1分別定有明文。本件被告被訴毒品危害
    防治條例第10條第1項、第2項之罪，乃除死刑、無期徒刑、
    最輕本刑為3年以上有期徒刑以外之罪，亦為刑事訴訟法第
    376條第2款之罪之案件，其於本院準備程序中就被訴事實為
    有罪之陳述，經告知簡式審判程序之旨，並聽取公訴人、被
    告之意見後，本院認為適宜進行簡式審判程序，依刑事訴訟
    法第273條之2、第159條第2項之規定，不適用傳聞法則有關
    限制證據能力之相關規定；並得依同法第310條之2準用第45
    4條之規定製作略式判決書，合先敘明。
三、按海洛因係由嗎啡經化學合成而製得，經注射進入人體後，
    因代謝而分解又生成嗎啡，因此施打海洛因後，由尿液檢驗
    結果仍為嗎啡反應，核屬科學上正常合理現象，此有行政院
    衛生署管制藥品管理局95年6月29日管檢字第0950007080號
    函文可參。又按（甲基）安非他命經口服投與後，約70%於
    24小時內自尿中排出，約90%於96小時內自尿中排出，且（
    甲基）安非他命成分之檢出，與其投與方式、投與量、個人
    體質、採尿時間與檢測儀器之精密度等諸多因素有關，因此
    僅憑尿液中呈甲基安非他命陽性反應，並無法精確推算吸食
    時間距採集時間之長短，惟依上述資料推斷，最長可能不會
    超過4日，此有前行政院衛生署藥物食品檢驗局81年2月8日
    （81）藥檢壹字第001156號函可資參照。因此尿液中呈甲基
    安非他命陽性反應，雖無法精確推算施用時間距採集尿液時
    間之長短，惟依上述資料推斷，最長可能不會超過 4日。經
    查，被告於96年4月9日晚上6時5分許，同意員警採集尿液送
    驗、先以酵素免疫分析法（EIA）進行篩檢，再以氣相層析
    質譜儀（GC/MS）確認結果，呈嗎啡（22682ng/ml）及甲基
    安非他命（14737ng/ml）陽性反應，此有臺南市政府警察局
    第六分局涉嫌毒品案送驗尿液及年籍對照表暨詮昕科技股份
    有限公司96年4月20日出具之濫用藥物尿液檢驗報告1份附卷
    可稽，是被告應於96年4月9日上午9時許施用第一級毒品海
    洛因，及於96年4月9日晚上6時5分許為警採尿時往前回溯96
    小時內某一時點確有施用第二級毒品甲基安非他命無訛。故
    被告自白施用第一級毒品海洛因、第二級毒品甲基安非他命
    之情，核與上開檢驗結果相符，其罪證明確，上開犯行堪予
    認定。
四、核被告所為，分別係違反毒品危害防制條例第10條第1項之
    施用第一級毒品罪及同條例第10條第2項之施用第二級毒品
    罪。其持有第一、二級毒品之低度行為，為進而施用之高度
    行為所吸收，均不另論罪。而其所犯前開2罪，犯意各別，
    行為互殊，應分論併罰。被告有犯罪事實欄所示之前科紀錄
    及徒刑執行等情，有臺灣高等法院被告前案紀錄表在案可憑
    ，其於5年以內故意再犯本件有期徒刑以上之罪，為累犯，
    均應依刑法第47條第1項規定，加重其刑。爰審酌被告曾因
    施用毒品案件，經觀察勒戒及科刑之處罰後，此有上開刑案
    資料足參，仍未戒除毒癮，復犯本件施用第一級毒品、第二
    級毒品之犯行，顯見其無悔改之意，意志不堅，惟念其施用
    毒品之犯行乃自戕一己之身體健康，尚未害及他人，兼衡其
    犯罪之動機、目的、智識程度、家庭狀況、其施用第一、二
    級毒品之次數及犯罪後坦承犯行態度良好等一切情狀，爰分
    別量處如主文所示之刑，並定應執行之刑，暨諭知易科罰金
    之折算標準，以資懲儆。又本件被告犯罪時間均係在96年4
    月24日以前，合於中華民國96年罪犯減刑條例之減刑要件，
    均應依同條例第2條第1項第3款之規定減其刑為二分之一，
    並定其應執行刑。而查獲之第一級毒品海洛因，不問屬於犯
    人與否，應沒收銷燬之，毒品危害防制條例第18條第1項前
    段定有明文。本件扣案疑似第一級毒品海洛因1包淨重0.02
    公克（空包裝重為0.21公克），經臺南市政府警察局第六分
    局以軍備局204廠之試劑檢驗盒初步檢驗、及經法務部調查
    局以化學呈色法及氣相層析質譜儀分析法鑑定結果，確含第
    一級第6項毒品海洛因之成分，此有臺南市警察局第六分局
    搜索扣押筆錄、扣押物品目錄表、查獲乙○○涉毒品案初步
    檢驗報告單、法務部調查局96年4月29日調科壹字第
    09623038090號鑑定書各1紙、扣案第一級毒品海洛因1包照
    片2幀在卷可佐，足徵該扣案物係屬毒品危害防制條例第2條
    第2項第1款所列之第一級毒品，應依毒品危害防制條例第18
    條第1項前段之規定沒收。至於因鑑定而耗損部分，即無庸
    再予沒收銷燬。而其空包裝袋1個，既可與毒品析離，且為
    被告所有便於攜帶及供其施用第一級毒品海洛因之用，依刑
    法第38條第1項第2款宣告沒收。
五、據上論斷，依刑事訴訟法第273條之1第1項、第299條第1項
    前段、第310條之2、第454條第2項，毒品危害防制條例第10
    條第1項、第2項、第18條第1項前段，刑法第11條前段、第3
    8條第1項第2款、第47條第1項、第41條第1項前段、第51條
    第5款，中華民國九十六年罪犯減刑條例第2條第1項第3款、
    第7條，之規定，判決如主文。
本案經檢察官甲○○到庭執行職務。
中    華    民    國    98    年    6    月    25     日
              刑事第七庭        法  官  田幸艷
以上正本證明與原本無異。
如不服本判決應於收受本判決後10日內向本院提出上訴書狀，並
應敘述具體理由。其未敘述上訴理由者，應於上訴期間屆滿後20
日內向本院補提理由書狀（均須按他造當事人之人數附繕本）「
切勿逕送上級法院」。
                                書記官  莊文茹
中    華    民    國    98    年    6     月    25    日
附錄本案論罪科刑法條：
毒品危害防制條例第10條
施用第一級毒品者，處 6 月以上 5 年以下有期徒刑。
施用第二級毒品者，處 3 年以下有期徒刑。


司法院資訊處製作；財團法人民間司法改革基金會備份。
